臺灣板橋地方法院刑事判決　　　　　　　　　　　　九十二年度易字第二九九九號
　　公　訴　人　臺灣板橋地方法院檢察署檢察官
　　被　　　告　丁○○
　　選任辯護人　黃瑞珍　律師
右列被告因詐欺案件，經檢察官提起公訴（九十二年度偵緝字第一五七七號），本
院判決如左：
    主  文
丁○○無罪。
    理  由
一、公訴意旨認：被告丁○○與其夫甲○○（甲○○所涉詐欺案件，於民國九十年十
    二月二十七日經臺灣士林地方法院以八十九年度易字第八八一號判處有期徒刑一
    年六月，嗣於九十一年八月二十三日經臺灣高等法院以九十一年度上易字第四一
    四號撤銷原判決，改判有期徒刑四年確定，現於臺灣臺北監獄執行中）共同基於
    意圖為自己不法所有之概括犯意，明知二人已無清償債務能力，連續以詐術，於
    八十三年至八十七年間，在台北縣板橋市○○○路八九巷一五之二號周玲珠（嗣
    更名為丙○○）住處及台北縣蘆洲市○○○路○段四二巷三後四樓之一被告丁○○原住處等地，使告訴人周玲珠、乙○○○陷於錯誤，分別向告訴人周玲珠、乙○○○共詐得新台幣（下同）三千四百五十萬元（起訴書誤載為三千五百五十萬
    元）及二千萬元，又於八十七年六月間及八十七年十月間，在被告丁○○上址住
    處及臺北市○○路某不詳中古車行，以詐術使告訴人戊○○陷於錯誤，向告訴人
    戊○○詐得二百二十五萬元，復於八十八年五月間，在台北縣蘆洲市某地，以詐
    術使告訴人己○○陷於錯誤，向告訴人己○○詐得二百四十九萬四千八百元，因
    認被告丁○○共同連續涉犯刑法第三百三十九條第一項詐欺取財犯嫌等語。
二、按犯罪事實應依證據認定之，無證據不得推定其犯罪事實；又不能證明被告犯罪
    者，應諭知無罪之判決，刑事訴訟法第一百五十四條、第三百零一條第一項分別
    定有明文；又犯罪事實之認定，應憑真實之證據，倘證據是否真實尚欠明確，自
    難以擬制推測之方法，為其判斷之基礎；且認定犯罪事實之證據係指足以認定被
    告確有犯罪行為之積極證據資料而言，該項證據自須適合於被告犯罪事實之認定
    ，始得採為斷罪資料。是以，刑事訴訟上之證明資料，無論其為直接或間接證據
    ，均須達於通常一般人均不致有所懷疑，而得確信其為真實之程度，始得據為有
    罪之認定，若關於被告是否犯罪之證明未能達此程度，而有合理懷疑之存在，致
    使無從形成有罪之確信，根據罪證有疑，利於被告之證據法則，即不得據為不利
    被告之認定；再者，告訴人之指訴，旨在使被告受刑事訴追，是其指訴是否可採
    ，仍須視其指訴有無瑕疵及有無其他積極事證可為證明為斷，如無瑕疵，且就其
    他方面調查復與事實相符，始足採為論罪科刑之基礎，倘其指述尚有瑕疵，而所
    憑之事證復未能就其指訴之事實為適切之證明者，即難遽認其指訴為可採。
三、訊據被告丁○○固坦承其曾向告訴人周玲珠借款二百萬元之事實外，堅詞否認有
    詐欺犯行，並辯稱：告訴人周玲珠、乙○○○、戊○○及己○○等欠款，均係其
    夫甲○○向彼等所借，借貸時，其並未在場，且周玲珠、乙○○○及戊○○均屬
    地下錢莊，其夫妻不僅已前後清償部分債務，尤無共同詐欺可言等語。
四、查被告之夫甲○○於八十三年七月間，在臺北市萬華區某冰果室與告訴人周玲珠
    見面時，虛以台北縣中和市某土地將由法院拍賣，如得拍定將分配紅利予告訴人
    周玲珠，向告訴人周玲珠詐得一百萬元，並虛以簽具本票為據；又於八十四年間
    復向告訴人周玲珠提示金億育樂事業有限公司申請在宜蘭縣頭城鎮○○段土地開
    發設置「上新花園」之臺灣省政府及宜蘭縣政府相關文件予告訴人周玲珠，佯稱
    得以告訴人周玲珠名義投資該案土地，然甲○○與該開發案，實無任何關係，亦
    無投資或購置土地之實，竟以投資土地須有信心等語，佯騙告訴人周玲珠，告訴
    人周玲珠因不知有詐，前後交付投資款項二千九百五十萬元；繼之，甲○○復於
    八十七年間，另以桃園縣龍潭鄉○○段○八八九、○八九○地號土地已覓得買主
    ，即將過戶，而出示該等地號土地登記謄本，使告訴人周玲珠信以為真，藉以矇
    騙告訴人周玲珠，告訴人周玲珠信以為真，乃交付投資款五百萬元予甲○○；而
    甲○○於八十三年十月間至八十三年十二月間，亦以投資土地及購置法拍屋為由
    ，詐騙周玲珠之母即告訴人乙○○○於一年間即可返還投資款，乙○○○因而交
    付一千萬元予甲○○，但至八十五年間，則以土地出售不易，無法順利還款為由
    ，另帶告訴人乙○○○前往桃園縣龍潭鄉及台北縣石門鄉等地，以察看投資土地
    為幌，並提示他人名義之土地所有權狀予乙○○○，促乙○○○再投資一千萬元
    之詐術，使告訴人乙○○○陷於錯誤，召集合會湊足款項，自八十六年四月間起
    復陸續交付甲○○計一千萬元，甲○○得手後，即避不見面，經乙○○○查悉甲○○全無購買土地情事，直至八十八年十二月三十日經告訴人乙○○○尋獲後，
    甲○○始簽發到期日均為九十年三月三十日、面額各一千萬元之本票二紙搪塞，
    但該二紙本票屆期並未兌現；次於八十七年六月間，在臺北縣蘆洲市某處，甲○○亦向告訴人戊○○詐稱其從事法拍屋買賣，獲利甚豐，亟需資金周轉，而持其
    妻即本件被告丁○○為發票人、付款人臺北縣蘆洲市農會灰瑤分部之支票十八紙
    作為擔保，向告訴人戊○○借款，承諾屆期還款，使告訴人戊○○陷於錯誤，交
    付一百萬元予甲○○，續於八十八年四月間，甲○○復佯以投資土地資金不足，
    復需款項，另持發票人甲○○、面額一百二十五元之本票一紙作為擔保，再向告
    訴人戊○○借款，亦承諾屆期清償，復使告訴人戊○○陷於錯誤，交付一百二十
    五萬元予甲○○，然該等支票及本票屆期均不獲兌現，甲○○且避不見面；再者
    ，甲○○於八十八年五月十三日，在臺北縣蘆洲市某處，向告訴人己○○謊稱其
    為龍陽企業有限公司負責人，從事法拍屋買賣，獲利頗豐，但需資金周轉，而持
    發票人本件被告丁○○、付款人臺北縣蘆洲市農會灰瑤分部、面額分別為一百二
    十五萬元、八十一萬八千元及三十六萬五千元等四紙支票作為擔保，保證支票到
    期必定兌現，向告訴人己○○借款，致告訴人己○○陷於錯誤，告訴人己○○因
    之先後交付甲○○計二百四十九萬四千八百元予等，甲○○涉犯詐欺犯行等情，
    業經臺灣高等法院於九十一年八月二十三日以九十一年度上易字第四一四號判決
    甲○○有罪確定在案，本院依職權調閱前揭刑事卷屬實，惟查該判決並未認定甲○○與本件被告丁○○有共犯詐欺之事實，合先敘明。
五、而本院查：
  (一)告訴人周玲珠於檢察官偵查中或稱：「（問：是何人向妳借款？）當初是丁○○
    來向我借的，她對我說要買中和一塊土地，但錢不夠，希望我能投資，我先拿一
    百萬元給給她，八十三年到八十八年止，共借三千四百五十萬元給她‧‧‧我當
    初是以投資土地借她錢的。」（參見臺灣士林地方法院檢察署九十年度偵緝字第
    四七四號偵查卷第一八頁反面）、「（問：當初是何人向妳借錢？）一千二百萬
    元是陸續借他們（按即被告丁○○夫妻）的，剛開始是丁○○向我借，後來是他
    們夫妻二人，他們是以他們要投資土地向我借款，有給我看過地籍圖。」（參見
    同上偵查卷第一○四頁反面）、「（問：以土地投資向妳借款，是丁○○與妳接
    洽？）是丁○○先以電話和我聯絡，在電話中也是談土地投資的事情，然後約見
    面時，再找甲○○一起出來。」、「（問：妳與甲○○見面時每次丁○○都在場
    ？）幾乎都有在場，他們都一起出現。」、「（問：三千四百五十萬元，如何交
    付？）我大都是現金，甲○○及丁○○他們是一起來的，八十三年七月那筆是給
    現金，八十四年中那筆二千餘萬元，有些給現金，有些是匯到丁○○的帳戶。」
    （參見同上偵查卷第一一八頁反面、第一一九頁正面）、「（問：當時是何人向
    妳借錢？」）一千二百萬元是陸續借他們（按即被告夫妻）的，剛開始是丁○○
    向我借，後來是他們夫妻二人，他們是以他們投資土地向我借款，他們有給我看
    過地籍圖。」、「（問：他們給妳看的地籍圖是原本或影本？）影本。他當初是
    做仲介。」云云（參見同上偵查卷第一○四頁反面）；或稱被告夫妻找伊投資臺
    北縣中和市、桃園縣龍潭鄉及宜蘭縣育樂中心等處土地，並提出桃園縣龍潭鄉○○段○八八九、○八九○地號土地登記謄本，故伊自八十三年七間至八十七年間
    ，分別支付其等一百萬元、五百萬元及二千餘萬元，共三千四百五十萬元現金，
    雙方未約定利息，但有表示土地出售後，可獲紅利，而該其間之投資並無獲得任
    何報酬，僅曾出示臺北縣林口地區某土地之所有權狀，向伊表示係與他人投資成
    功之例，另提出宜蘭育樂中心之相關資料云云（參見灣士林地方法院檢察署九十
    年度他字第四七七號偵查卷第四五頁反面、第四六頁正面）；另有稱被告丁○○
    借款二百萬元，並與甲○○共同向伊詐得三千四百五萬元，且每次均由被告丁○○開口鼓吹伊投資，地點或在伊住處，或在被告住處，抑或於電話中說明云云（
    臺灣板橋地方法院檢察署九十二年度偵緝字第一五七七號偵查卷第七○頁）。告
    訴人周玲珠前後就被告丁○○究竟係先向伊借款，或丁○○夫妻同時借款或邀集
    投資，說法不一；又就雙方借款或投資金額係一千二百萬元，抑或三千四百五十
    萬元，前後陳述互左；另關於被告丁○○與周玲珠談論投資之地點或方式，先後
    指述非無歧異。資此可見，告訴人周玲珠之指摘，非無瑕疵。
  (二)次以，周玲珠於九十年九月十一日台灣士林地方法院審理中，固曾證稱：「（問
    ：甲○○如何詐欺妳的財物？）第一次是八十三年七月中透過丁○○像我拿一百
    萬元，他告訴我中和有一筆土地要法拍，要我投資，第二次是於八十四年中，也
    是說有土地要投資向我借錢‧‧‧」，而提及被告丁○○有經手取款乙情，但周
    玲珠該日之其餘指訴，均僅直指甲○○之詐欺行為，未敘明本件被告丁○○有何
    積極詐欺之參與行為（台灣士林地方法院八十九年度易字第八八一號卷二第二七
    頁至第二九頁）。繼於台灣高等法院中則結稱：「（問：為何甲○○欠妳那麼多
    錢？）他叫我投資土地，他有帶我去龍潭、石門、林口，還有交流道下去的桃園
    長榮大樓。」、「（問：他有沒有買，妳知不知道？）我沒有看過他名下的，但
    是他有拿別人的給我看，我不知道他有沒有買，因為之前一直有借他，他說如果
    這次買賣成功的話，就會還我，他說是買別人的名字。」等語（參見該院九十一
    年度上易字第四一四號卷第一四九頁），全部證詞所指者僅係甲○○，未曾指述
    本件被告丁○○有實施何共同之詐欺行為。
  (三)周玲珠於本院審理時固然亦曾指稱被告丁○○曾向伊提及投資乙事（參見本院卷
    第一六三頁、第一六五頁、第一六九），但亦陳稱被告丁○○向伊借款二百萬元
    外，其餘款項均係與甲○○接洽（參見本院卷第二一頁、第一六六頁），且被告
    丁○○向伊借款之二百萬元部分，甲○○並不知情，且有部分清償（參見本院卷
    第一六七頁），尤可徵被告丁○○向周玲珠借款二百萬元乙事，與甲○○另行實
    施之詐欺行為，究屬二事。至於周玲珠另稱，被告其後又表示欲投資，而向伊借
    款云云，但周玲珠對於其借貸細節（參見本院卷第一六八頁），除無明細陳述外
    ，周玲珠亦是認此後被告丁○○之借貸與甲○○投資乙事無干（參見本院卷第一
    七三頁）。而無論被告丁○○有無向周玲珠論及投資乙事，周玲珠業證稱被告丁○○係介紹甲○○與伊認識，其餘細節係由甲○○與伊交談，交付款項時，被告
    丁○○亦祗在場二次，且地點係於被告丁○○住處（參見本院卷第一七○頁、第
    一七一頁）。惟應審度者，甲○○與被告丁○○係夫妻，周玲珠至被告丁○○住
    處交付款項予甲○○，被告丁○○在家中，並無違背常理之處，故不得遽謂被告
    丁○○曾在場，其即屬甲○○詐欺行為之共同正犯。
  (四)次查，告訴人乙○○○於九十年六月二十九日在臺灣士林地方法院檢察署檢察官
    訊問時陳稱：八十三年十月至同年十二月間，被告夫妻二人對伊說其等欲從事土
    地投資及法拍屋買賣，需用資金，欲向伊借款，並帶伊至桃園縣龍潭鄉、臺北縣
    石門鄉等處察看投資之土地，及出示他人名義之土地權狀讓伊過目，故伊以其所
    有及向他人籌借之款項，集資一千萬元借予其等，言明一年後歸還，至八十五年
    間伊向其等求償，其等卻以土地不易出售，無法還款，復稱須以二千萬元之土地
    全數買下投資之土地，於轉售後，方可清償，伊乃再起會湊足一千元交付予被告
    夫妻云云（該署九十年度他字第一二四七號偵查卷第一八頁反面、第一九頁正面
    ）；及於臺灣板橋地方法院檢察署檢察官訊問時，敘稱被告夫婦陸續向伊借款二
    千萬元，但旋稱係本件被告丁○○向伊借款（參見臺灣板橋地方法院檢察署九十
    二年度偵緝字第一五七七號偵查卷第七○頁反面至第七一頁正面），說法即非一
    致，且未能具體指摘被告丁○○如何實施詐術行為。至於告訴人周玲珠原於偵查
    中稱：伊母親乙○○○係先借款一千萬元予被告丁○○，嗣後復借款予被告丁○○，共計二千萬元云云（參見臺灣士林地方法院檢察署九十年度偵緝字第四七四
    號偵查卷第一八頁反面），然於同一偵查中又改謂：「（問：乙○○○的前也是
    借給丁○○？）是，我母親並不認識她，是透過我借給徐女的。」云云（參見臺
    灣士林地方法院檢察署九十年度偵緝字第四七四號偵查卷第一一九頁正面），二
    人說詞互稽以觀，對於告訴人乙○○○是否有與被告丁○○接洽借款或投資之事
    ，彼此陳述，顯然不合。
  (五)而查，乙○○○於台灣士林地方法院九十年九月十一日審理時，均係對甲○○指
    訴詐欺犯行，未稱及本件被告丁○○。而周玲珠前述所證，乙○○○之款項乃透
    過周玲珠轉借乙情，經核與甲○○於臺灣士林地方法院供述之事實相符（參見該
    院八十九易字第八八一頁卷二第一九四頁），且甲○○復於本院中結證，款項均
    由渠一人向周玲珠支借，被告丁○○並未幫渠借款，至於被告丁○○是否私下向
    周玲珠借款，則不知情等語（參見本院卷第一三一頁），非有歧異。茲觀以證人
    甲○○前述證詞，尚非一昧為被告丁○○有利之陳述，故應非刻意迴護被告丁○○。秉此可知，乙○○○指訴被告丁○○直接對伊詐欺云云，殊難憑信。
  (六)基於乙○○○借款事宜全由周玲珠經手之事實，則乙○○○於台灣士林地方法院
    審理時所指稱：「被告（按即甲○○）字八十三年十月到十二月間說要購買土地
    需要資金週轉，向我借一千萬元，約定八十五年年年初要還我‧‧‧於八十六年
    四月又像我借了一千萬元‧‧‧在八十六年四月十五日將錢交給他‧‧‧」、「
    （問：之後的一千萬元，有無說何時還？）無，有說土地賣掉時，可以還。」、
    「（妳借他如此多錢，有無開借據？）無，因為他說有本票最好。」、「（問：
    有無約定利息？）無，只有說土地賣掉，再分給我紅利。」、「（問：有無說分
    多少紅利？）有說百分之多少，實際多少我忘了」、「（問：妳說二千萬元是借
    他或投資的？）一半是借他，一半是投資。」、「（問：投資哪裡的土地？）龍
    潭、石門的土地」等伊直接與甲○○洽談借貸或投資情形云云（參見台灣士林地
    方法院八十九年度易字第八八一號卷二第一一頁至第一三頁），是否屬實，實有
    研求餘地。尤以，伊右開所述各語，不足謂與本件被告丁○○有何干係。從而，
    周玲珠曾於偵查中所述：「（問：乙○○○也是丁○○向她借錢？）是，也是以
    他們要投資土地為理由」云云，亦屬自相矛盾之詞（參見臺灣士林地方法院檢察
    署九十年度偵緝字第四七四號偵查卷第六○頁反面），是不能因之認為被告丁○○確有直接詐欺乙○○○之情事。
  (七)第查，周玲珠於偵查中原稱：「（問：八十五年間，妳母親有與丁○○、甲○○
    一起到龍潭去看地？）有，那是甲○○夫妻開車帶我及我母親、我弟弟一起過去
    的。」云云（參見臺灣士林地方法院檢察署九十年度偵緝字第四七四號偵查卷第
    一一九頁反面），但於台灣高等法院中則明確結證：「我媽媽沒有去看過土地，
    都是我去看的」等語（參見該院九十一年度上易字第四一四號卷第一五四頁），
    此核與乙○○○於臺灣高等法院另案審理時改稱：未曾見察看土地，而是由周玲
    珠去桃園龍潭鄉及台北縣三芝鄉等處看土地等語（參見該院九十一年度上易字第
    四一四號卷第二二○頁），並無不洽，本此顯見乙○○○實無一併前往察看甲○○所稱之投資土地一事，可認實在。而徵諸乙○○○於本院審理時，屢稱本件諸
    事已經遺忘云云（參見本院第一七九頁），益足顯示乙○○○在本院中所述，曾
    與被告丁○○至某處察看土地乙節，顯非事實。佐以，周玲珠於本院審理中證稱
    ，被告丁○○雖曾與乙○○○交談，但均因乙○○○曾照顧被告子女，故談論之
    問題均為小孩間之事務，且未曾開口向乙○○○借錢等語（參見本院卷第一六六
    頁、第一七六頁），及乙○○○於本院審理時自承，伊係透過周玲珠出資，被告
    丁○○夫妻並未當面與伊談論投資之事（參見本院卷第一七七頁、第一八二頁、
    第一八四頁）等情相符。準此，乙○○○既係間接透過周玲珠交付款項，則自難
    遽認乙○○○所陳，伊之款項乃交予被告丁○○乙節（參見本院卷第一七七頁）
    ，即屬可信。
  (八)告訴人戊○○初於九十年三月二十三日在台灣士林地方法院檢察官訊問時指訴：
    甲○○自稱與法官配合從事法拍屋，並帶伊察看土地，要伊投資一百二十五萬元
    ，伊分二次交付，但其後稱現金不足，又以伊之賓士車向聯邦商業銀行貸款一百
    萬元等語（參見該署九十年度他字第五○八號偵查卷第一七頁正面）；然於同年
    八月十七日偵查中卻稱：「（問：丁○○與甲○○如何向你借款？）他們（按即
    被告丁○○夫妻）是對我說投資土地錢不夠，甲○○說要向我調一百二十五萬元
    ，而賓士車是丁○○和甲○○一起來借，丁○○是屋主，她有提供房屋供擔保，
    在臺北縣蘆洲市○○路的房子‧‧‧」（參見臺灣士林地方法院檢察署九十年度
    偵緝字第四七四號偵查卷第一八頁反面），及於九十二年十一月三日偵查中稱：
    甲○○借款時，被告亦有在場云云（臺灣板橋地方法院檢察署九十二年度偵緝字
    第一五七七號偵查卷第六一頁反面），歷次已見指訴不一情事。但觀之告訴人戊○○於台灣高等法院審理時所證：「（問：一共借被告甲○○多少？）第一次我
    借他現金一百二十五萬元，第二次是以我的賓士車子過戶給被告，以被告的名義
    向聯邦銀行借了一百萬元，他開了八張票給銀行‧‧‧」、「（問：你何以借給
    被告錢？）一百二十五萬元是因他欠錢，我現金借他，當初他說借三個月‧‧‧
    」等語（參見該院九十一年度上易字第四一四號卷第一九頁），堪見關於戊○○
    之本件借貸關係，實祗存於伊與甲○○間，與被告丁○○要無關係綦明。因此，
    告訴人戊○○雖於本院中結稱：伊至被告丁○○住處，被告丁○○曾談及若土地
    有出售即可分紅，甲○○當時亦在場，被告丁○○夫妻並帶伊去桃園縣龍潭鄉、
    台北縣新莊市迴龍地區查看土地，又因被告丁○○表示欲投資，但缺乏款項，伊
    因當時僅剩車輛，但貸款銀行表示須車主方能貸款，伊乃將車輛過戶予甲○○，
    由伊負責擔保借款云云（參見本院卷第一八五頁至第一八七頁、第一九一頁），
    但旋補稱：伊先借款一百二十五萬元予甲○○，約定於甲○○售出土地時，即可
    賺取仲介費用，此部分與被告丁○○無關，後另在甲○○家中泡茶，甲○○與被
    告丁○○談論土地投資之事，伊因無資金，因此表示可用車辦貸款等語（參見本
    院卷第一八八頁、第一九一頁），基此，被告丁○○自無與甲○○共同詐欺戊○○可言至明。
  (九)另查，告訴人己○○固於告訴狀稱，甲○○明知其於八十一年五月十三日起至同
    年七月間止，已有財務危機，並積欠債務，竟連續四次佯稱一時手頭不便，簽發
    支票四紙，向伊借款計一百八十一萬元，宣稱於二月內返還借款，復於伊屆期欲
    提示時，再簽發含被告丁○○為發票人之六紙換票，但均遭拒絕往來等語（臺灣
    士林地方法院檢察署八十九年度偵字第七○三八號第五頁反面、第六頁正面），
    惟細覾該告訴意旨，足見該部分借款事實乃己○○與甲○○二人間之事，被告丁○○充其量祗係甲○○所交付支票之發票人，自不可驟謂被告丁○○與甲○○即
    有詐欺犯意之共犯聯絡。又告訴人己○○於九十二年十月二十四日在臺灣板橋地
    方法院檢察官訊問時，雖指稱甲○○交付被告丁○○為發票人之上開支票時，係
    在被告丁○○住處，故被告丁○○在場乙節（參見臺灣板橋地方法院檢察署九十
    二年度偵緝字第一五七七號偵查卷第五一頁反面），但該情業為被告丁○○否認
    在案，而告訴人己○○亦未能具體指摘被告丁○○就甲○○交付被告為發票人之
    支票時，與甲○○有何積極詐欺之行為分擔。參以告訴人己○○於台灣士林地方
    法院審理時，係證稱：「（問：被告甲○○總共向妳借多少錢？）二百四十九萬
    四千八百元。」、「（問：被告甲○○當時向妳借錢，適用何名義？）因為他都
    向人說他住豪宅，他很有錢，認識代書可以做法拍屋的買賣，有利潤可賺，找我
    投資，所以借四次的錢都是投資的錢。」等語（安見台灣士林地方法院八十九年
    度易字第八八一號卷一第八五頁至第八七頁），伊所指摘之詐欺犯行實施者，全
    然係甲○○一人，是就伊借貸款項予甲○○乙事，確與本件被告丁○○無涉。
  (十)此外，被告丁○○之支票帳戶向由甲○○使用之事實，業據甲○○供明在卷無誤
    （參見臺灣高等法院九十一年度上易字第四一四號卷第一九頁、第二一六頁、本
    院卷第一三七頁、第一三八頁）。承此以言，甲○○於詐欺告訴人周玲珠、乙○○○、戊○○及己○○財物時，縱有使用被告丁○○之票據，當不能因之即指被
    告丁○○確有參與甲○○詐欺行為之實施。
六、末以，到庭執行公訴之檢察官認告訴人己○○因與本件被告丁○○達成民事和解
    ，故更詞改為被告丁○○有利之陳述，雖非無據，然查其等不祗於九十二年十月
    三十一日簽具之和解書協議條件第二條已釐清：「甲方（按即己○○）同意臺灣
    高等法院九十一年度上易字第四一四號及繫屬臺灣板橋地方法院（按漏載檢察署
    ）九十二年度偵緝字第一五七七號等案件，係甲○○所為，與乙方（按即被告丁○○）無涉，甲方於簽訂本和解書後，應向（漏載臺灣）板橋地方法院檢察署檢
    察官說明上情，倘甲方違約致乙方受起訴處分，則本和解失其效力。」（參見臺
    灣板橋地方法院檢察署九十二年度偵緝字第一五七七號偵查卷第六五頁反面），
    實則，己○○前於九十一年六月四日亦與甲○○簽訂和解書乙份，己○○於和解
    條件「一」中，即首揭有關己○○之系爭借款，係甲○○向己○○所借，本息合
    計二百四十九萬四千八百元（參見同上偵查卷第五八頁）。職此，己○○嗣後與
    被告丁○○所為之前開和解，確認借貸關係人非被告丁○○乙事，並非己○○特
    為被告丁○○卸責之用，故猶堪信取。
七、綜上各情，本件告訴人周玲珠、乙○○○、戊○○及己○○之指訴確有右述可受
    合理懷疑之處，而本院復查無其他積極證據可資證明被告丁○○確有公訴人所揭
    積極犯行，或有另涉其他詐欺情事，揆諸首開規定及說明，尚屬不能證明被告犯
    罪，故應為其無罪判決之諭知。
據上論斷，應依刑事訴訟法第三百零一條第一項，判決如主文。
本件經檢察官馬中琍到庭執行職務。
中　　　華　　　民　　　國　　九十三　　年　　　八　　　月　　 十八 　　日
                              臺灣板橋地方法院刑事第十一庭
                                  審判長法官  談  虎
                                        法官  汪怡君
                                        法官  朱敏賢
右正本證明與原本無異
如不服本判決應於送達後十日內向本院提出上訴狀
                                      書記官  方蟾苓
中　　　華　　　民　　　國　　九十三　　年　　　八　　　月　　 十八 　　日
